臺灣南投地方法院刑事判決
111年度交易字第19號
公  訴  人  臺灣南投地方檢察署檢察官 
被      告  洪瑞良



上列被告因過失傷害案件，經檢察官提起公訴（110年度偵字第5
352號），被告於準備程序中就被訴事實為有罪之陳述，經告知
簡式審判程序之旨，並聽取公訴人及被告之意見後，由本院裁定
改行簡式審判程序，判決如下：
    主  文
甲○○犯過失傷害罪，處有期徒刑參月，如易科罰金，以新臺幣壹
仟元折算壹日。
    事  實
一、甲○○於民國110年4月6日7時40分許，駕駛車牌號碼000-0000
    號自小客車，沿南投縣草屯鎮草溪路溝漧巷對面產業道路由
    東往西方向直行，行經草屯鎮草溪路溝漧巷口，而欲左轉草
    溪路之際，本應注意車前狀況及兩車並行之安全間隔，而依
    當時天候情況，並無不能注意之情事，竟疏未注意及此，即
    貿然左轉，適有乙○○騎乘之車牌號碼000-0000號普通重型機
    車，搭載其母林改沿草屯鎮溝漧巷由西往東方向，欲左轉草
    溪路行駛，亦疏未注意車前狀況及兩車並行之安全間隔，行
    至前開巷口，而貿然左轉，雙方均因閃避不及而發生擦撞，
    致乙○○受有左側脛骨幹閉鎖性骨折，左側踝部、右側膝部開
    放性傷口，左側小腿、左側踝部、足部、下背和骨盆、胸部
    挫傷，右側手部擦傷等傷害。
二、案經乙○○委由告訴代理人簡鵬舉律師訴由南投縣政府警察局
    草屯分局報告，臺灣南投地方檢察署檢察官偵查起訴。
    理  由
一、程序事項：
  ㈠按除被告所犯為死刑、無期徒刑、最輕本刑為3年以上有期徒
    刑之罪或高等法院管轄第一審案件者外，於第一次審判期日
    前之準備程序進行中，被告先就被訴事實為有罪之陳述時，
    審判長得告知被告簡式審判程序之旨，並聽取當事人、代理
    人、辯護人及輔佐人之意見後，裁定進行簡式審判程序；又
    受命法官行準備程序，與法院或審判長有同一之權限，刑事
    訴訟法第273條之1第1項、第279條第2項前段分別定有明文
    。查本案被告甲○○所犯係死刑、無期徒刑、最輕本刑為3年
    以上有期徒刑或高等法院管轄第一審案件以外之罪，其等於
    審判中就被訴事實為有罪之陳述，經法官告知簡式審判程序
    之旨，並聽取公訴人及被告之意見後，本院認為適宜簡式審
    判程序，依刑事訴訟法第273條之1第1項規定，裁定改行簡
    式審判程序，先予敘明。
  ㈡又簡式審判程序之證據調查，不受刑事訴訟法第159條第1項
    規定之限制，參諸刑事訴訟法第273條之2規定甚明。因此有
    關傳聞證據之證據能力限制規定無庸予以適用，且本案各項
    證據均無非法取得之情形，故本案以下所引證據，均得作為
    認定事實之證據。
二、認定本案犯罪事實所憑證據及理由：訊據被告甲○○於本院審
    理中，對前揭犯罪事實坦承不諱（見院卷第78、89頁），核
    與證人林改於警詢時之證述，證人即告訴人乙○○警詢、偵查
    時及審理中之指訴情節大致相符，復有佑民醫療社團法人佑
    民醫院第000000000號診斷證明書、草屯分局道路交通事故
    現場圖、現場照片12幀（見警卷第17、26-32頁）、刑事告
    訴狀所附南投縣政府警察局開立之交通事故當事人登記聯單
    、道路交通事故現場圖、道路交通事故照片、交通部公路總
    局臺中區監理所111年1月26日投鑑字第1100348224號函暨檢
    附交通部公路總局臺中區監理所南投縣區車輛行車事故鑑定
    會南投縣區0000000案鑑定意見書（見偵一卷第9-16頁、院
    卷第35-38頁）等件附卷可稽；足徵被告之前開任意性自白
    與事實相符，被告犯行堪以認定，本案事證明確，應予依法
    論科。
三、論罪科刑之理由：
　㈠核被告所為，係犯刑法第284條前段之過失傷害罪。
　㈡查被告肇事後，主動打電話報警並留在現場等待警方前往處
    理，在警員到場而尚未知悉誰為肇事者前，當場向警員自首
    其駕車致人受傷之犯行，進而接受裁判，有道路交通事故談
    話紀錄表3份在卷足憑（見警卷第5、10、13頁），爰依刑法
    第62條前段規定減輕其刑。
　㈢爰以行為人責任為基礎，審酌被告駕駛自小客車，應注意車
    前狀況並隨時採取必要之安全措施，竟疏未注意車前狀況，
    與告訴人所騎乘之機車發生碰撞，致告訴人受有前揭傷害，
    所為自有不該。惟念及被告犯後尚知坦承犯行，然因與告訴
    人間因賠償金額無法達成共識，而致未能達成和解或調解等
    犯後態度；暨考量被告於審理中自陳碩士畢業之智識程度、
    從事教職、經濟狀況小康、與父母同住且育有1名未成年子
    女等家庭生活情狀（見院卷第90頁），兼衡告訴人所受之傷
    勢等情況，量處如主文所示之刑，並諭知易科罰金之折算標
    準。
據上論斷，應依刑事訴訟法第273條之1第1項、第299條第1項前
段，判決如主文。
本案經檢察官劉仁慈提起公訴，檢察官林孟賢到庭執行職務。
中　　華　　民　　國　　111 　年　　6 　　月　　23　　日
　　　　　　　　　刑事第二庭    法　官　劉彥宏
以上正本與原本無異。
如不服本判決應於收受送達後20日內向本院提出上訴書狀，並應
敘述具體理由；其未敘述上訴理由者，應於上訴期間屆滿後20日
內向本院補提理由書（均須按他造當事人之人數附繕本）「切勿
逕送上級法院」。
告訴人或被害人如對於本判決不服者，應具備理由請求檢察官上
訴，其上訴期間之計算係以檢察官收受判決正本之日期為準。
                                書記官  劉  綺 
中　　華　　民　　國　　111 　年　　6 　　月　　24　　日
　　　　　　　　　
附錄本案論罪科刑法條全文：　　　　　　　　　
中華民國刑法第284條
因過失傷害人者，處1年以下有期徒刑、拘役或10萬元以下罰金
；致重傷者，處3年以下有期徒刑、拘役或30萬元以下罰金。